【裁判字號】    97,勞簡上,1
【裁判日期】    970618
【裁判案由】    給付資遣費
【裁判全文】
臺灣雲林地方法院民事判決            97年度勞簡上字第1號
上  訴  人  甲○○
                        號
被上訴人    丸莊食品工業股份有限公司
法定代理人  丙○○
訴訟代理人  乙○○
上列當事人間請求給付資遣費事件，上訴人對於中華民國97年2
月1日本院虎尾簡易庭96年度虎勞簡字第1號第一審判決提起上
訴，本院於民國97年5月28日言詞辯論終結，判決如下：
    主  文
上訴駁回。
第二審訴訟費用由上訴人負擔。
    事實及理由
甲、兩造之主張:
一、上訴人於原審起訴之主張，如附件原審判決書所載（上訴人
    請求給付不休假獎金新台幣14,796元及其法定遲延利息部分
    ，經原審判決其勝訴並依職權宣告假執行後，未據兩造提起
    上訴而確定）。並於本院補稱: 被上訴人公司均以解僱勞工
    之方式，以規避其對勞工應支付退休金之責任，請求調閱被
    上訴人公司與員工在本院之訴訟事件卷宗可知。且被上訴人
    與勞工訴訟時，其均要求員工出來做偽證，員工不敢不從，
    本件原審之證人即是如此做偽證，上訴人並無對被上訴人副
    總經理（下稱稱副總）施暴行之事實，原審不查，判決駁回
    上訴人請求被上訴人給付資遣費部分之請求，誠有違誤，應
    予撤銷改判等語。並聲明:(1)原判決不利上訴人部分廢棄;
    (2)被上訴人應再給付上訴人新台幣（下同）213, 855元，及
    自起訴狀繕本送達翌日起至清償日止，按年息百分之5 計算
    之利息; (3)第一審廢棄部分及第二審訴訟費用均由被上訴人
    負擔。
二、被上訴人於原審之抗辯，如附件原審判決書所載。並於本院
    補稱: 在被上訴人公司合法退休之員工已有14人，被上訴人
    公司沒有以解僱來規避給付退休金，及要員工出來做偽證之
    事實，上訴人應提出證據以實其說等語置辯。並聲明如主文
    所示。
乙、本院之判斷:
一、本院關於兩造於原審所提出攻擊或防禦方法及法律上之意見
    與第一審判決相同，引用附件原審判決書所載。
二、上訴人另主張被上訴人均以解僱勞工之方式，以規避其對勞
    工應支付退休金之責任乙節，為被上訴人所否認，雖上訴人
    聲請調閱被上訴人於本院所有關於勞資爭議之訴訟事件卷宗
    為證。然查，被上訴人其他訴訟事件核與本件無必然之因果
    關係，其上開證據方法已無法為有效之證明; 且被上訴人抗
    辯在其公司合法退休之員工已有14人乙節，亦據其提出上訴
    人所不爭執之員工退休明細表一紙為證，足信屬實; 再者，
    被上訴人公司10年內，在本院有關勞資爭議之訴訟事件，總
    共只有2 件，亦經本院調閱無誤，有本院相關民事紀錄查詢
    表及案件查詢清單在卷可按，並經本院調閱該訴訟卷宗屬實
    ，上訴人之主張顯與事實不符，為無可採。
三、又上訴人主張本件原審證人之證述均係偽證乙節，亦經被上
    訴人所否認，而上訴人未提出任何證據以實其說。且原審證
    人之證述情節，並無矛盾不合情理之處; 且有被上訴人公司
    於原審提出之相關事件紀錄、上訴人記過之公告及員工鍾芳
    銘之驗傷診斷書等影本附原審卷可參。再者，上開事件紀錄
    內容詳實明確，並有相關目擊證人及關係人之簽名，足信與
    事實相符。上訴人空言主張原審證人為偽證云云，難信屬實
    。
四、綜上所述，原審以上訴人確有因要求被上訴人給付年終獎勵
    金9 千元，而向被上訴人公司負責人之親屬即副總乙○○實
    施暴行之事實，符合勞動基準法第12條第1 項第2 款之規定
    ，且參酌其已多次對於同事、雇主等人為暴行或侮辱之行為
    ，已達嚴重影響兩造間之勞動契約之繼續存在，被上訴人依
    上開規定，未經預告終止兩造之勞動契約，並無不合，因而
    駁回上訴人於原審請求被上訴人給付資遣費部分之訴，於法
    並無違誤，上訴人求予廢棄改判，為無理由，應予駁回其上
    訴。
五、結論: 本件上訴無理由，依民事訴訟法第436 條之1 第3 項
    、第449 條第1 項、第463 條、第78條，判決如主文。
中    華    民    國    97    年     6    月    18    日
                    勞工法庭    審判長  林秋火
                                法  官  陳秋如
                                法  官  黃一馨
以上正本係照原本作成。
本判決不得上訴。
中    華    民    國    97    年     6    月    18    日
                                書記官  王秀如


司法院資訊處製作；財團法人民間司法改革基金會備份。
